臺灣新北地方法院民事裁定
111年度亡字第41號
聲  請  人  臺灣新北地方檢察署（新股）

上列聲請人因宣告楊蓉死亡事件，聲請公示催告，本院裁定如下
：
    主      文
一、准對失蹤人楊蓉（女，民國00年0月0日生，身分證統一編
    號：Z000000000號，最後設籍地址：新北市○○區○○路000○0
    號即新北○○○○○○○○）為宣告死亡之公示催告。
二、該失蹤人應於本公示催告揭示於法院公告處或資訊網路最後
    公告之翌日起二個月內，向本院陳報現尚生存，如不陳報，
    本院將宣告其為死亡。
三、無論何人，凡知該失蹤人之生死者，均應於上開時日以前，
    將其所知之事實，陳報本院。
    理      由
一、按失蹤人失蹤滿7 年後，法院得因利害關係人或檢察官之聲
    請，為死亡之宣告；失蹤人為80歲以上者，得於失蹤滿3 年
    後，為死亡之宣告，民法第8 條第1 項、第2 項分別定有明
    文。次按法院准許宣告死亡之聲請者，應公示催告；公示催
    告應揭示於法院公告處、資訊網路及其他適當處所；法院認
    為必要時，並得命登載於公報或新聞紙，或用其他方法公告
    之。又前開陳報期間，自揭示之日起，應有6 個月以上。失
    蹤人滿百歲者，其陳報期間，得定為自揭示之日起2 個月以
    上，家事事件法第156 條第1 、3 項、第130 條第3 至5 項
    定有明文。
二、本件聲請意旨略以：失蹤人楊蓉於民國00年0月0日生，為80
    歲以上之人，連續3年行方不明（查無入出境紀錄、無殮葬
    紀錄、無安置紀錄、無健保就醫紀錄、未領有國軍退除役官
    兵輔導委員會給付之紀錄、未領有衛生福利部社會及家庭署
    津貼紀錄、未領有勞保老年給付、國民年金、老農津貼紀錄
    、未領有公教退撫給與紀錄），又依戶籍資料記載，相對人
    戶籍於68年7月7日遷至新北市○○區○○路000號2樓，因多年未
    異動，復經新北○○○○○○○○於101年8月31日逕遷至該所上址，
    相對人之現戶全戶人口及三親等戶籍地均同為上址，礙難就
    相對人之親屬或利害關係人進行訪查，以探其行蹤，為此聲
    請准予為公示催告等語，業據提出戶籍資料（現戶全戶）乙
    份、個人戶籍資料查詢結果單、新北市永和區公所110年9月
    22日新北永社字第1102193096號函暨新北市永和戶政80歲以
    上連續3年清查成果為行方不明且未列為失蹤人口名冊、新
    北○○○○○○○○親屬、鄰里長或鄰居查訪紀錄表、内政部移民署
    110年9月28日移署資字第1100097203號函（無出入境紀錄）
    、臺北市殯葬管理處110年9月27日北市殯二字第1103012063
    號函（無相關治喪資料）、新北市政府殯葬管理處110年9月
    17日新北殯館字第1105079246號函(無喪葬紀錄）、新北市
    政府社會局110年9月24日新北社老字第1101797179號函（未
    有受安置紀錄）、80歲以上行方不明人口社會生活軌跡資料
    比對紀錄（3年内無健保就醫、未領取各項給付、各項津貼
    、勞保老年給付、老農津貼、國民年金、公教退撫給與）等
    資料為證，堪信聲請人之主張為真實，其聲請於法有據，應
    予准許，爰裁定如主文。
中　　華　　民　　國　111 　年　　4　　月　    21 　日
                家事法庭     法  官　周靖容
以上正本係照原本作成。
如對本裁定抗告須於裁定送達後10日內向本院提出抗告狀。
中　　華　　民　　國　111 　年　　4　  月　    21 　日 
                               書記官  鄭淑怡